Inventaris van het archief van het Ministerie van Justitie, (1800) 1813-1876 (1951)
Nationaal Archief, Den Haag
Ook is de minister van Justitie tussen 1862 en 1870 met het beheer van de erediensten belast geweest, doch die administratie is afzonderlijk gehouden en in de inventarisatie erediensten opgenomen, waar in de inleiding ook de juiste gang van zaken tot 1870 is beschreven. Zie: Ministerie van Financiën, afdeling Erediensten, 1871-1908, toegang: 2.08.13.
Tot bij Koninklijk Besluit d.d. 29 oktober 1870 (Staatsblad nr. 173) met ingang van 1 januari 1871 die departementen geheel werden opgeheven, kwam de uitvoering en toepassing van de bepalingen ten aanzien van alle kerken, godsdienstige gestichten en kerkelijke instellingen van weldadigheid aan het Departement van Justitie, terwijl de uitvoering der financiële bepalingen aan dat van Financiën werd opgedragen. Zie: Departementen van Erediensten, Administratie voor de zaken der hervormde en andere Erediensten, behalve de rooms-katholieke, 1815-1870, toegang: 2.07.01.
Vanaf 1874 had Justitie het beheer van de bedelaarsgestichten te Ommerschans en Veenhuizen overgenomen van het departement van Binnenlandse Zaken. Zie: Ministerie van Binnenlandse Zaken, afdeling Armwezen en Gevangenissen, 1817-1878(1921), toegang: 2.04.01, 2.04.19 en 2.04.20
Bijlagen
Lijst van onderwerpen van de verzamelde dossiers betreffende het gevangeniswezen (4e afdeling) inv.nrs.2897-3095
Administratie 1
Algemene wetten etc. 2
Archieven van het ministerie 3
Bezoldiging der beambten in de gevangenissen (zie ook nummer 26) 4
Brandspuiten etc. 5
Commissie van administrateurs of College van Regenten over de gevangenissen (zie ook nummer 24) 6
Driemaandelijks verslag van de situatie der gevangenissen 7
Directeur over de arbeid in de gevangenissen 8
Eigen beheer in de gevangenissen 9
Fictieve munt 10
Godsdienstuitoefening etc. in de gevangenissen 11
Gevangenis in het algemeen 12
Geneeskundige dienst in de gevangenis 13
Huizen van arrest etc. 14
Inspecteur over de militaire gevangenen (zie ook nummer 6). 15
Jaarverslagen van de militaire gevangenen 16
Kinderen van gedetineerden 17
Cantines 18
Klachten tegen besturen en ambtenaren 19
Orde, toezicht en bestuur in gevangenissen 20
Ontvluchting van gevangenen 21
Pensioenen (zie ook nummers 24 en 26) 22
Pistole 23
Ontslag en aanstelling van beambten bij gevangenissen (zie ook nummers 22 en 26) 24
Speciaal fonds 25
Tractementen der beambten (zie ook nummers 22 en 24) 26
Werktuigen 27
Zedelijke verbetering van gevangenen 28
Varia. 29
Lijst van tekeningen van huizen van arrest etc., voorkomende in dossier 14. inventarisnummers 2918 tot en met 2941
Alkmaar 153 8 augustus 1860
Alkmaar 131 14 mei 1870
Almelo 67 3 oktober 1843
Almelo (dossier 15) 129 8 september 1862
Amersfoort 108 3 augustus 1860
Amsterdam 5 19 april 1850
Amsterdam 102 20 september 1869
Apeldoorn 96 19 januari 1859
Appingedam 71 16 augustus 1842
Arnhem 55 18 november 1868
Assen 39 26 september 1842
Assen 76 8 september 1843
Assen 37 30 juli 1846
Assen 55 17 april 1847
Barneveld (gemeentehuis) 70 13 maart 1863
Bodegraven, Gouda, zie ook 18 januari nummer 92 127 21 februari 1859
Boxtel 129 17 maart 1849
Boxtel 51 1 mei 1861
Breda 111 26 januari 1865
Delft 73 13 november 1863
Den Haag 102 5 september 1860
Den Haag 148 6 oktober 1860
Den Haag-Rotterdam, Gravenstein 69 10 juli 1858
Den Helder 105 22 augustus 1860
Den Helder 96 23 juni 1862
Den Helder 154 7 november 1863
Doetinchem 76/77 20 juni 1864
Doetinchem 96 8 februari 1870
Doetinchem Kruisberg 119 3 juli 1865
Doetinchem Kruisberg 133 12 juli 1866
Dordrecht 93 16 september 1859
Dordrecht 74 15 februari 1862
Dordrecht 125 16 april 1864
Dordrecht 125 16 april 1864
Eindhoven 138 7 juli 1852
Eindhoven 59 5 oktober 1860
Enkhuizen 51 21 januari 1865
Goes 80 27 augustus 1860
Gouda 152 5 november 1845
Gouda 76 16 januari 1853
Groenlo 70 3 februari 1864
Groningen 76 29 november 1866
Groningen, zie ook 6 februari nummer 104 120 13 februari 1861
Gulpen 87 21 mei 1870
Haaksbergen 114 10 juni 1853
Haarlem 107 9 augustus 1873
Heinkenszand 83 30 november 1863
Hellevoetsluis, zie ook 26 augustus 1868 91 13 september 1863
's-Hertogenbosch 24 20 november 1844
' s-Hertogenbosch 149 27 december 1860
's-Hertogenbosch 80 23 juli 1862
's-Hertogenbosch 95 20 november 1871
Hoorn 109 30 mei 1863
Hoorn (dossier 15) 169 12 september 1859
Horst 76 15 augustus 1860
Leeuwarden 129 14 oktober 1868
Leiden 11 15 juli 1845
Leiden 72 12 mei 1847
Leiden 135 12 oktober 1870
Loenen 110 23 december 1859
Maastricht 69 12 september 1868
Maastricht, zie ook december 1859 55 25 maart 1858
Maastricht, zie ook december 1859 56 25 maart 1858
Nijmegen 67 8 maart 1858
Ommen 75 5 december 1859
Ridderkerk 36 2 april 1846
Roosendaal 75 24 juni 1861
Rotterdam 95 24 november 1871
Schagen 143 8 juli 1867
Sneek 37 17 juni 1843
Sommelsdijk 196 6 januari 1862
Tiel 98 2 oktober 1856
Tilburg 85 11 januari 1849
Uden 56 21 augustus 1861
Utrecht 44 30 juli 1850
Utrecht 123 17 juni 1856
Utrecht 94 29 mei 1863
Utrecht 98 25 mei 1866
Utrecht 64 25 juni 1867
Utrecht 142 8 juni 1869
Utrecht 95 18 november 1871
Veghel 45 26 juli 1861
Winschoten 28 13 juni 1843
Winschoten 65 3 augustus 1843
Woerden 66 1 juni 1850
Woerden 63/36 17 juli 1854
Zwolle en Deventer 89 6 mei 1858
Klapper van persoonsnamen op de dossiers betreffende uitlevering van verdachte personen 1815-1876 (inv.nrs. 5485-5525).
Aart, A. van 939
Abeele, P. van de 426
Abrahams, J. 9
Achilles, W.A. 997
Acht, W. van 365
Adam, J.J. 982
Adams, J. 369
Aerde, V. van 832
Aerssen, G.F. 383
Agneray, F.M. 160
Albers, A.J. 493
Albrecht, H.J.B. 3
Albrecht, J. 194, 356
Alfing, J.H. 323
Altazin, J.J. 160, 161
Althoff, J.H. 526
Ambert 47
Amerlinck, H.L. 887
Andrew, G. 901
Anhalt, F.W. 894
Ansel, H.L. 634
Antoine, X. 785
Arends, J. of G. 430
Arends, J.F. 602
Arink, H. 433
Arink, J. 467
Arnand, (J. Honoré) 570
Arnoldussen, B. 809
Arntz, J. 333
Asperen, geb. Boeykens, M.H. 1043
Baal, S. 524
Bachmann, A. 1022
Bachmann, C.F.A. 522
Baetens, J. 351
Bayer, F. 605
Baily, J. en I.J. 637
Bakker, J. 419, 542
Bald, M. 546
Balkhausen, geb. Diepenbrock, M.E. 670
Balland, J.F. 855
Baratier, J.U. 520
Bartelds, H.R. 59
Bartholomae, G. 501
Bastief, H.Ph. le 832
Bastier, H.Ph. le 832
Bauchan, H. 146
Baudot, J.B.J. 926
Baumberger, H. 632
Baumhauer, V. 661
Bauwer, H. 743
Backer, C.F. 360
Becker, A.O.J. 552
Becker, O. 762
Beckman, B.H. 206
Becquevort, F.L. de 948
Becu, H. 1018
Beening, H. 112
Beerendonk, M. van 212
Beernink, A. echtgenote van J.H. Wielend 975
Begon, J. 905
Behagel, J. 890
Behrens, H. 516
Bekker, F. 590
Bekkers, J.H. 588
Belle, L. 570
Bello 63
Benedick, A.B. 57
Benlevi, U.S. of M.J. 343
Berends, C. 523
Berg, J.G. 451
Berger, J.A. 37
Bernhausen (Bernshausen), J. 594
Bertram, J.J. 379
Bertrand, J.J. 379
Bethman, S. 209
Betsch, Ch. 758
Beurden, J. van 777
Biancalana, L. 1001
Bichour, L. 855
Bierhoff, J. 394
Bilsen, P.F. en H. van 669
Bixio, E. 790
Blecker, H.J. 122
Blohm, C. 711
Blot, G.E. 855
Bock, M. 496
Bockholt, B. 294
Bodeau, A. 234
Bodungen, L.H. 387
Boecken, E. 265
Boehmler, A. 299
Boeykens, M.H. echtgenote van J.van Asperen 1043
Boele van Heusbroek, P. 214a
Boer, H. de 243
Boer, A.O. de 308
Boer, den 779
Bohlen, H. 354
Bohelmann, J. 72
Bolander, F. 918
Bondel 831
Bongers, J. 140
Bouté, J. 147
Boone, M.J. 277
Booten, J. 851
Borchers, M.C, echtgenote van M. Koeppert 944
Borggräve, J.P.A. 440
Borght, geboren Soethem, S. van - 947
Borght, R. van der 947
Bos, J.D. 619
Bosch, J. van den 983
Bossart, F.J. Baron de 213
Bottcher, W. 137
Bötterbrood, J. 101
Bouchaud, V. 832
Bouwens, F.J. 727
Bouwland, W. 1036
Braig, J. 801
Brallet, J.N. 19
Brand, A. 423
Brandt, C.L. 571
Breitenbach, Ph. 121
Brenta, G.A.J. 164
Breuls, J.H.H. 908
Brillat, Ph. 145
Brinkman, L. 51
Bröckerling 247
Broek, F. van (den) 795
Broekmeijer, Ch. 179
Broertjen, H. 433
Bröker, J.W. 211
Brömmelknes (Brömmelkues), J.E. 703
Brosius, A. 691
Brotz, R. 634
Brouha, M.C. 930
Brouwer Tromp, H.J. 964
Brouwer, C.L. de 527
Brouwers, P.A. 576
Brück, J. 244
Bruckmann, G. 1029
Bruggink, A. 906
Bruijs, J.W. 682
Bruin, G. 311, 319
Bruning, E., geboren Lehman 214b
Brusselbach, H. 455
Buck, B. de, echtgenote van B. de Roo 1039
Bulck, B. van den 384
Bultena, D.J. 44
Bumkes, H.J. 305
Burbuis, Ph. 490
Bureau, J.B.C. 901
Burgund, F.L. 214
Busch, H.D. 27
Buschman, W.P. 375
Busée, J.F. 705
Busiguy, Ch. de 580
Busscher, K.H. 176
Cadet 18
Caenen, L. 352
Cahn, J. 454
Canale, L. 952
Cantor, weduwe van Moy, J. 685
Caron, H.E. 1027
Carriol, L. 452
Chaperon, J. 160,161
Chappuy, C. 444
Charles, N. 205
Chevrel, F. 48
Chiesa, J.B. 444
Chirong, J. 304
Christen, P. 215
Claassen, C. 79
Claassen, H. 62
Claes, J.B. 1007
Claude, Apporany 444
Cleophas, F.X. 391
Clerc, C.L. 1014
Closset, G.J. 460
Coenen, geboren Theunissen, M.C. 784
Coentzler, I.J. 102
Cogglie, J. 838
Cohen, J. bijgenaamd Polka Jood 344
Cohen, I.J. 427
Cohen, I. 946
Cohn, M. en A. 817
Colignon, A.M.F.A. echtgenote van Hubert 725
Coninck. L. de 881
Corbach, P. en W. 461
Cornelius, F. 984
Corretjer, F. 1012
Corsten, P.W. 559
Costers, F.W. 508
Couvreur, J. of F. 331
Cramer, H. 399
Cramer, F. 445 (stuk ontbreekt)
Cretel, P. 431
Cristellon, G. 971
Cronenberg, F.W. 585
Crooy, Ch. 706
Daele, J. van 853
Dahm, A. 841
Dahner, C. 942
Dalman, W. 1000
Dam Gzn., P. van 749
Damen, A. 537
Damiast, J. 719
Damiat, J. 719
Damme, A. 821
Damme, P.J. van 422
Dardé, H.G. en J. 229
Dassonville, D. 468
Defancheux, J.B.H. 693
Defrance, H. 973
Delefortrie, A.J. 285
Délin, G. 986
Delft, A. van 272
Delpierre, G.M. 160
Delpierre, P. 160
Delvenne, A. 267
Demets, P. 404
Dercks, J. 765
Dessaner, M. 856
Dessery, E. 958
Deth, J.H. van - 1035
Deuermeier, J.C. 108
Deust, M. 56
Deville, C. echtgenote van Mathonet 717
Devleeschouwer, F. 514
Dewindt, P.H. 978
Dibelius, W. 760
Dickmann, A.S.A. 895
Dieckmann, F. 818
Dienst, J. 658
Diepen, F. van 778
Diepenbrock, M.E., echtgenote van Balkhausen, A. 670
Diephuis, H. 200
Diggelen, H.C. van 907
Dijck, J. van 620
Dijk, G. van 616
Dinstuhl, W. 564
Dircks, H. 69
Dirix 612
Dirksen, D. Mein ers 417
Dobbelstein, J.F. 89
Dommann, J. 136
Dooren, R. van 844
Dormendy, Ch. de 953
Dose, H.G. 698
Dostal, J.J. 869
Drenten, G. 403
Ducase, J. 233
Ducellier, A.A. 1024
Duflos, J.B. 812
Dulfenars, H. 983
Dulfeneers, H. 983
Dünemann, A. 969
Dunst, J.M. 252
Duplaquet, Ch.H.V. 855
Dupray 287
Duren, H. 360
Düren, H. 538
Durselen, E. 376
Eberwien, F.W. 701
Ebinger, J.C. 436
Echert, J. 466
Eckstein, W. 283
Edingé, L 73, 74
Eeck, C.A. 1016
Eekhof, C.J. 550
Egenolf, J. 692
Egermans, W. 171
Ehrengruber, G. 870
Eichberg, A. 300
Eichwald, S. 546
Eidermann, H.H. 142
Eynde, P.J. van den 614
Eikelen, B. 600
Eikelenkamp, W.A. 811
Eildert, Sjoerd 23
Elberg, W. 14
Eibers, G.H. 1033
Elburg, M. van 400
Elinga, J. 10
Enden, L. van den 970
Engelke, J.B. 178
Engels, S. 935
Epstein, M. 24
Erff, H. 680
Erle, C.A. 1016
Ernst, H.J. 1027
Es 70
Esselen, Ch. 316
Esser, J. 1009
Espine, l', L. 161
Everaerts, E.A.F.J.B. 684
Everard, E.A.F.J.B. 684
Exter, J. van 542
Fahnja, H., geboren Vogler, M. 296
Falkenroth, C. 803
Fangs, P. 297
Feegers, H. 877
Felix, gebr. 15
Felker, K. 750
Fruin, H. 471
Furrel, P.A. 985
Futeliers, J. 293
Fuzcséry, G. 900
Gayet, P. 999
Galand, W. van 1036
Galet, C.C. 491
Gambetta, Renard 155
Gaudier, L. 499
Gaudoz, F.G. 916
Gausewinkel, L.van 485
Gaspers, M.C., echtgenote van Teegers, H 979
Gasthuis, J.P. 216
Gebel, A. 462
Gebrände, J.A. 389
Geelen, P.A. 352
Geermans, J.A. 764
Geers, H. 188
Geit, M. 875
Gelder, C. van 621
Gelhuis, H. 292
Gellekom, J. van 515
Gellenbeck, A. 193
Gellies, H. 292
Gendre, J. 377
Genke, J.B. 439
Georges, L. 151
Gérard, 855
Gerards, F. 204
Geraut, J.H.G. 707
Gerber, J. 927
Gerday, J.B. 951
Gerkens, H.J. 410
Gerlach, A. 304
Gertz, W. 674
Gevel, A. 462
Ghevel, P.L. 491
Gielen, H.H. 980
Giesen, A. van 504
Gijselaar, jhr. H. en jhr. W. de 937
Gilli, Th., weduwe van Rukstuhl 136
Glane, B. ter 247
Göbbels, W. 748
Godharst, Ph. 437
Godard, D., geboren Thierry 235
Goddar, W. 296
Godegrand, C.G. 253
Goedemakers, J. 772
Goepfert, M.C. geboren Borchers 944
Goers, J. 533
Goethem, S. van, echtgenote van Borght, D. van der - 947
Goldsmith, L. 1034
Goosen, Z.U. Claus von 128
Gorgas, J.C. 258
Görtz, A.W. 630
Gothfriet, M. 587
Gotum, A.J. van 40
Goudenécke 149
Graaf, N.H. de 1021
Graaff, J. de 180
Grabau, A. 886
Gräf, A. 448
Graft, J.F. 567
Granderath, J. 723
Grasveld, H.W. van 640
Grave, G.J. de 852
Gravert, F.W. 622
Griluiax, L. 741
Grimminga, G.H. 194
Grissen, J.H. 131
Grodge, J.H.F. 932
Groen, G. 77, 78
Groeneschildt, F. 759
Groenefeld, D. 782
Groenewold, M.M. 32, 33
Grouert, O.G. 878
Groote, J.B. 251
Groote, I. de 1006
Gröz, J. 740
Guarrigene, V. 938
Guyny, J. 150
Gumpel, I. 9
Gunther, J.F. 142
Gupperts, J. 29
Gusdorf, gebr. 578
Haak, H.F. 281
Haase, H.H.R. 956
Hachette, P.A. 883
Haekens, J. 612
Haekens, J. 395
Haemen, J.H. 188
Haerijck, A. 1030
Hagemeijer, A.J. 254
Halberstaat, L. 1034
Halmans, J. 755
Haly, Salisbury 165
Hamacker, H.J. 133
Hamel, H.M. 996
Hamels, H.M. 996
Hampsen, R. 665
Hana, G.J. 378
Hanswijk, W.N. van 414
Hardegen, F.W.A. 756
Hardon, F. 369
Harisberg, J. 1042
Harking, J.B. 440
Harms, H. 625
Harms, J.J. 406
Haroth, W. 326
Harp, J. van 87
Hartmann, J.F. 88
Hartog, L.M. 456
Hartog, M. 629
Hausmann, L.N. 7
Haverkate, J. 309
Haverkotte, J. 309
Havers, H. 84
Heck de Bruyn, J.C. 36
Heeckoet, P.A. van 160, 161
Heene, C.A. 544
Heerding, H. 388
Heerlien, G.G. 314
Heimers, 842
Hein, H. 492
Heine, C.A. 544
Heine, J.M., echtgenote van Peters, P.G.P. 298
Heinemann, L. 81, 638
Heinen, H. 172
Heinen, J. 364
Heije, J.J. 487
Heijmann, M. 230
Heijnen, H. 669
Heijnen, C.H. van 988
Heijenga, C.C. 327
Held
Hélin, J.B.A. 693
Hellming, M.C. 127
Helmer, A. en H. 311; 319
Hemwelder, F.B. 555
Hena, C. 23
Hendrikx, M. 217
Hendrikx, P.W. 345
Hengstmengel, K. 635
Hennefreund, J.H. 695
Henry, E. 862
Heppe, J.F.I. 397
Hercks, P.J. 495
Hermann, M. 447
Hermans, P.H. 599
Hermessen, J. 696
Herperts, J.W. of H. 177
Herscheit, F.G.F. 986
Hess, L. 607
Hessevoort, J. 245
Heumen, G. van 362
Heurtel, J. 901
Heurtelle, J. 901
Heussen, M.Th. 763
Hews, S. 92
Hilf, F.W. 358
Hille, F. 411
Hillebos, J.B.A. 84
Hillesheim, Ph. 475
Hinken, H. 190
Hirsch, G. 891
Hoebuer, H. 450
Hoek, J. van 786
Hoek, M. van 542
Höff, J. 236
Hoffman, M. 736
Hoffmann, J. 503
Hoffmann, J.L. 581
Höfinghoff, C.W. 117
Hofstede, J.J. 339
Hofstede, G.R. 791
Hofte, J. ter 355
Hogersdijk, J. 747
Hollandsganger, (Pruisise landwehr) 328
Höller, F. 766
Hollman, P.A. 662
Holter, F. 766
Holthanss, J.H. 757
Holtz, F. 969
Holzmann, G.H.C. 562
Hoogeveen, H. 776
Höpken, J.H.B. 197
Höpker, A.G. 142
Hopp, J.G. 280
Hormann, D. 564
Horn, H. 488
Hors, P. d' 821
Hottger, J. 808
Houben, J.A. 549
Houben, P.G. 998
Hoven, H. ten 993
Hubert, geboren Colignon, A.M.F.A. 725
Huding, H. 388
Hueskes, L. 850
Hugo, J. 340
Huiskes, H.H. 305
Humbert, F. l' 855
Hummerick, J.H. 385
Huppé, J.P. 1031
Husers, H.H. 271
Husson, L.F. 1003
Huth, J.J.F. 569
Impense, geboren Noodt, M.C. van der 580
Ingen, R. van 986
Isely, M.Th. 649
Isenburg, J. 31
Jacquet, F.E. de Lange 624
Jacquot, B. 367
Jaeger, Ch.F. 299
Jäger, J. 577
Jager, H.B. 1036
Jannis, J.F. 228
Jansen, B. 477
Janss, Harm 26
Janssen, A.W. 864
Janssen, H. 412, 664
Janssen, J.D.C. 390
Janssen, L.O. 625
Janssen, W. 204, 612
Jarroscewicz, F. 887
Jaspers, C. 877
Jaspers, M.C. echtgenote van Teegers, H. 979
Jeanberg, 887
Jensen, P. 603
Jockweg, J.Th. 115
Jonker, geboren Suikerbuik, J. 912
Jonkman, G. 873
Jordan, E.J 186
Jost, D. 466
Jud, C. 641
Junck, F. 738
Kammeijer, H.M. 568
Kampen, R. 665
Kamping, A.H. 699
Kampsen, R. 665
Kappen, H. 273
Kappert, M. 981
Kauffman, M. 915
Keil, W. 416
Keller, L. 855
Kellerhoven, F.J. 120
Kellner, G. 397
Kemna, F. 793
Kempenaer, jhr. G.D.J. van Andringa de 368
Kempkens, F. 643
Kemps, A. of W. 924
Kenter, H. 311, 319
Kerker, F. 573
Kern, A. 849
Kerren, J.W. 691
Keseling, G. 867
Kessler, P.L. 191
Kesting, M. 583
Kettenburg, D. 113
Kiese, W. 14
Kieser, F. 221
Kimnach, P. 338
Kin, B. 464
King, H. 268
Kirpach, J.V. 1004
Kissler, Ph. 775
Kiwit, B. 716
Klaassen, J.K. 809
Klancke, J.H. 513
Klee, Ch. 1041
Kleimann, W. 628
Klein, A. 860
Klein, H. 561
Klein, J. 645
Klein, L. 391
Klein, M. 577
Kleine, J.E. 60
Klostermann, H. 798
Kluting, C. 350
Kneis, O.E. 1019
Kniebel, E. 105
Knol, L. 573
Koch, B.W. 920
Koelman, B.H.C. 514
Koerts, H. 183
Koerts, H.J. 403
Koerts, R. 403
Kohlen, P.J. 599
Köhler, J. 540
Köhne, H. 556
Koijmans, W.A.J. 871
Kolk, G. 1015
Köller, A. 76
König, B. 416
Königs, C. 495
Konigs, 187
Konings, 187
Köpke, H. 743
Kops, W. 489
Korschte, S. 265
Korstanje, J. 722
Koster, P.H. de 422
Kouwen, H. 529
Krafft, C.J. 61
Krafft, J.H. 218
Kraft, J.F. 567
Krauss, F. 222
Kremer, Th. 313
Kreuzkamp, F.G. 143
Krieger, F. 221
Kriele, J.F. 53
Krings, F.H. 202
Kroeze, H.H. 502
Kröger, F.W. 626
Krome, C.H. 639
Krone, C.H. 639
Kronenberg, F.W. 744
Krott, C. 816
Kruger, M. 179
Krüger, W. 909
Kruijs, G. 45
Krülls, J. 593
Krumeich, W. 589
Krutzen, P.A. 839
Kruze, H.H. 502
Krzyszkowsli, V. 675
Kugelmann, W. 654
Kügler, A. 972
Kühdeisch, 886
Kuijk, G. van 457
Kurth, C 111
Kutzhy, A. 282
Laborde, E.F. 637
Lachaud, de 901
Lack, T.J. van 255
Lacombe, F. 648
Laethem, P.H. van 914
Laethum, G. van 413
Lage, H.H. zur 627
Lageman, J.H. 142
Lager, H.H. 627
Lahaut, H.J. 659
Lambrechts, J.R.P. of L. 575
Lamen, C.A. 500
Lamote, J.F. 733
Lamotte, A. 866
Lampe, H.F. 325
Landoul, Ph. 866
Langeheineke, L. 957
Lankes, F.J. 144
Lapeijrie, L.A.P. de 1013
Laubach, J. 678
Lazarum, L.Th. 653
Lebou, Ph. 349
Leclercq, L.F.J. 152
Leeden, H. van der 192
Leeuw, L.S. de 584
Lehman, E., weduwe van Bruning 214b
Lehmann, E.H. 256
Leienberger, C.G. 381
Lelie, J.S. 770
Lemercier, L.M. 1005
Lenken, F.W., echtgenote van Wego, L. 708
Lemmens, N.J. 317
Lemouche, J. 959
Lengesdorff, C.F.J. 1009
Lengstorff, C.F.J. 1009
Lennarz, J.J. 525
Lentzing, B. 226
Lenz, F.F. 728
Lenzen, P. 274
Leppelmann, C. 700
Leppink, H. 876
Leturgie, Ch. 896
Levi, N. 205
Levinstein, H. 861
Libersart, geboren Petit, A.I.J. 509
Lichte, F.H. 295
Lichtendahl, J. 248
Lichtenstein, H. 651
Liebenstein, A. baron van 854
Lièvre, J.P. 922
Lindau, H. 668
Lindeman, A. 139
Lindeman, J.H.J. 429
Linden, G. van der 310
Lindenbank, F. 729
Linnebank, F. 729
Lintelo, F. v.d. Maele 259
Lobbing, J.B. 538
Lobet, P.N.M. 160
Lodenkemper, W. 286
Lodewighs, J.W. 960
Loewenstein, M.A. 16
Lofers, B.A. 226a
Lohberg, F. 463
Lougrée, M.S.C.E. de 903
Loock, W. van 11
Looper, J. de 396
Loose, G.H. 93
Lott, G.H. 543
Loves, B.A. 226a
Löwenbach, J. en L. 528
Lubbers, A.H. 302
Lucassen, H. 373
Lüdicke, F.X. von 421
Ludurg, J.E. 960
Ludurg, P. 361
Lughten, A.J.M. 613
Luijerink, J. 225
Lümen, H. 585, 712
Lunen, G. ter 341
Lussen, J.M. en H. 516
Lütthen, B. 826
Luun, G. ter 341
Maale, A. van 737
Mabilis, P. 459
Machado, 46
Maes, J. 405
Mahut 18
Maier, J. 827
Maifisch 633
Malleut, J.L. 153
Manus, M. Mac 943
Marbaise, C. en J. 592
Marchaud, D.J. 116
Marchers 790
Marcus, J. 617
Marinissen, B. 180
Martens, L. 403
Marting, H.W. 289
Marx, S. 280
Massé, E. 697
Mathonet, geboren Deville, C. 717
Maurik, M.E. 770
Meegen, G.J. van 251
Meffert, C. 615
Meij, C.C. van der 608
Meijer, C. 58
Meijer, E.G.L. 505
Meijer, H. 66, 865
Meijer, H.H. 25
Meijer, J. 39
Meijer, J.A. 846
Meijer, J.G. 82
Meijgret, S.C. 580
Meijnema, N.M. 1017
Meijrose, J.H. 208
Melching, G.F.W. 374
Melcking, H.C.A. 185
Mendel, J. 940
Mensert, H.J.L. 1048
Merk, K. 794
Merkelbach, J.J. 599
Mertens, J. 478
Metaijer, L.G. 482
Metternich, G. 316
Meuleman, B. 1040
Michel, J. 587
Midden, J. van 380
Middenburg, C.E. 885
Minderman 957
Mintjens, P.A. 237
Missbach, von 342
Moed, J.H. 348
Moij, J. geboren Cantor 685
Mol, Jacobszoon, M. 806
Molenaar, C. 600
Moll, P. 893
Möller, P. 603
Monckarnie, L. 888
Montforte, H. 469
Mooijaart, A.A. 459
Morel, G.E. 968
Morissons, E. 663
Morsch, E.W. 834
Mostaert, J.F. 683
Moussel, 855
Mozes, Herman 21
Mozes, Meijer 269
Muijsers, H. 606
Muijshoudt, C.L. 372
Mulder, F.A. 530
Mulder, J. of M. 109
Mulert tot de Leemkule, J.W.F. 657
Muller, A. 169
Muller, E.H. 52
Muller, H. 497
Müller, J. en C. 673
Müller, J. 865
Müller, H.A.Th. 899
Müller, P.J. 788
Mullerhaus, J.W. 211
Munchhausen, F.W. 554
Nachtigall, B. 910
Namotte, A. 866
Nancke, Ch. 868
Narten, E. 797
Natherman, A. 673
Neale, G. 268
Nelissen, N. 303
Neugel, F.X. 446
Neuburger, S. 940
Neuhaus, F.A.L. 1025
Niebergall, A.A.E.U. 636
Niehold, G. 225
Niemann, H.Th. Dircks 69
Niessen, I. 101
Nieutimp, I. 481
Nieuwenhuizen, J. van 830
Nieuwland, E.J. 843
Nieuwold, J.R. 572
Nijhoff, G. 225
Nijland, H. 329
Nijs, J.F. 1046
Nolet, A.A. 941
Noodt, M.C. van der, echtgenote van Impense, Th. 580
Norden, J. van 113
Nordlohne, J.Th. 128
Nottelman, J.H. Höttiger 808
Nuberg, C.J. 995
Nussen, J. 467
Ocken, L. 625
Oelschlaegel, H. 671
Offermanno, A.H. 1023
Ohlebusch, A. 167
Ohnesorge, C.F.R. 336
Oldenburg Proler, M. 114
Oppenheimer, I. 34
Opperman, P. 518
Opstal, J. Spruit van 310
Ording, F.Th. 199
Orssens, J.B. 383
Ortenmann, L. 884
Os, C. van 822
Osterhagen, A. 804
Ostermohr 390
Otten, H. 768
Ottens, H. 220
Otto, L. 100
Paffen, J. 135
Pagniez, B.V. 1045
Palmen, A. 974
Pan, F. 147
Passas, J.
Pastor, P.J.
Pau, F. 238
Paulissen, H.J. 147
Paulus, H.J. 353
Pelletier, J. 672
Pepper, 223
Perreau, H.H. 48
Peters, A.C. 686
Peters, J.P. 298
Peters, J.M. geboren Heine 298
Peters, P.G.P. 298
Petit, A.J. echtgenote van Libersart, L.E. 509
Petit, J. 655
Picard, P.P. 154
Piels, E.J. 954
Pierik, W. 521
Pierra, A. 152
Piet, D. 409
Pieters, D. 823, 992
Pinas, D.J. 116
Piot, D. 409
Pitt 398
Planer, L.C. 476
Pletinkx, A.J.V. 310
Pleumann, J. 549
Plücker, F. 141
Pöhle, A. 751
Pohlhuis, J. 231
Pol, P. van der 170
Polak, N. 824
Polhuis, J. 231
Polka Jood 344
Poll, H.W. 17
Pollmann, J.A. 596
Pondt, D. van der 805
Ponse, P. 991
Porbeek, A. 28
Pordes, S.B. 988
Porte, de la 958
Portier, J. 160, 161
Potma, K. 1049
Pouth, Th. 50
Pré, J. du 859
Preckel, J.C. 815
Preibisius, M.C.E.A. 408
Prejacques, Vicomte de 953
Prentout, L.C. 160, 161
Printzlau, F.A.C. 38
Proler, S.J. 276
Proler, M. 114
Pronk, D. 739
Prüner, J. 720
Pruvot, P. 393
Putten, W. van der 652
Queius, M. 65
Queuey, A. 242
Queröfer, H. 105
Rabani, Ch.G. 855
Rabosée, P.J. 156
Rabusée, P.J. 156
Rahn, G. 441
Rahn, J.S. 392
Raible, W. 897
Raman, J. 936
Ras, F. 769
Rast, A. 517
Rast, M.C. 540
Rath, J.C. 26
Rau, J.G. 458
Realeaux, C.J. 631
Reichgeld, W. 175
Reikers, J. 309
Reinach, A. 316
Reising, C.H.D. 438
Reitz, W. 441
Rempke, J.G. 337
Rénard 855
Renken, J.F. 194
Renterzen, P.A. van 160
Rentmeister, H. 420
Ress, F. 753
Retenbacher, W. 132
Reurhoff, H.E. en J.G. 307
Richard, A. 97
Richard, H. 98
Riel, D.O. van 810
Riesenbeck, G. 539
Riff, W. 114
Ringault, F.L.A. 160
Ripperger, G. 548
Rischen, W. 595
Risse, G. 164
Roelin, A.A. 963
Röfer, J. 85
Roge, A. 814
Rohling, G.F.F. 370
Rojahn, C.F.G. 185
Romp, L. 911
Ronné 919
Roo, B. de 1039
Ros, F. 769
Rosenberg, E.H. 256
Rosenberg, H. 709
Rosenberg, Levi 21
Rosenberg, R. 119
Rosenthal, M. 465
Roskamp, H. 196
Roskamp, J.H. 432
Rössel, C.W.F. 581
Rössig, C. 1008
Rosskamp, H.J. 687
Roste, P.A. 306
Rothstein, A. 1044
Röttger, J.W. 593
Rottmann, C.Th. 129
Rubani, Ch.G. 855
Rueth, H.M.H. van 551
Ruitz, W. 441
Rukstuhl, weduwe Th., geboren Gilli 136
Rummelhoff, H. 656
Rustmann, C.E. 154
Rutten, F.H. 646
Sachs, Ph.C. 443
Saladis, J.J. 253
Salm, J. 962
Sand, V. van de 874
Sandbrink, G. 8
Sandhövel, G. 110
Sartorius, Th.M.H. 162
Sasse van Isselt, M.J. 840
Sautter, Chr. 1047
Sautter, J.G. 299
Sauvain, A. 927
Sauveur, P. 161
Schaaf, P. 334
Schaaff, M. 534
Schaarwüchter, L.A. 702
Schäfer, G. 335
Schäfer, M. 583
Schaffgotsch, E. graaf 742
Schauenberg, H. 450
Schauff, J. 989
Schaussé, H. 679
Schawinsky, F. 808
Schenkel, H. 536
Scheurleer, L.E.J. 929
Schiano, vicomte P.A. 160, 161
Schiff, B. 1044
Schuldkamp, H. en J.H. 279
Scheicher, E.A. 301
Schleuser, A. 227
Schlickuen, R. 819
Schlüter, M.D.W. 807
Schlüter, M.D.W. 557
Schmideberg, A. 921
Schmidt, G. 589
Schmidt, G.C. 261
Schmidt, J. 688
Schmidt, J.W. 363
Schmidt, S.B., echtgenote van Vries, B.B. de 857
Schmidt, M. 623
Schmitz, A. 880
Schmoll, G.M. 902
Schmoll, G.W. 934
Schmoock, J.F. 1
Schnacke, C.F. 553
Schnappup, J.F. 435